【裁判字號】    97,審訴,1847
【裁判日期】    970829
【裁判案由】    毒品危害防制條例
【裁判全文】
臺灣桃園地方法院刑事判決            97年度審訴字第1847號
公  訴  人  臺灣桃園地方法院檢察署檢察官
被      告  甲○○
指定辯護人  本院公設辯護人  陳瑞明
上列被告因違反毒品危害防制條例案件，經檢察官提起公訴（97
年度毒偵字第2393號、97年度毒偵字第2737號），嗣於本院準備
程序進行中，被告就被訴事實為有罪之陳述，經本院告知簡式審
判程序意旨，並聽取公訴人、被告之意見後，本院合議庭裁定改
由受命法官獨任依簡式審判程序審理，並判決如下：
    主  文
甲○○施用第一級毒品，累犯，處有期徒刑柒月，扣案之海洛因
包連同包裝袋只（合計淨重壹點肆柒公克）、海洛因殘渣袋
肆個均沒收銷燬之，注射針筒貳佰伍拾陸支、生理食鹽水拾壹瓶
均沒收。
    事  實
一、甲○○前有違反毒品危害防制條例、竊盜等前科，其中於民
    國94年間，因施用毒品案件，經本院於95年5 月8 日以95年
    度訴字第78號判決判處有期徒刑6 月確定，嗣經本院以96年
    度聲減字第96號裁定減為有期徒刑3 月確定，甫於96年7 月
    16 日 因徒刑執行完畢出監（構成累犯）。
二、被告另於92年間因施用毒品案件，經本院以92年度毒聲字第
    2910號裁定送觀察、勒戒後，認有繼續施用毒品傾向，再經
    本院以92年度毒聲字第3278號裁定令入戒治處所施以強制戒
    治，嗣戒治成效評定合格，由本院以93年度毒聲字第449 號
    裁定停止戒治，於93年4 月13日停止處分出所，所餘戒治期
    間付保護管束，迄93年10月26日期滿未經撤銷，視為強制戒
    治期滿執行完畢，並由臺灣桃園地方法院檢察署檢察官於94
    年5 月5 日以94年度戒毒偵字第228 號為不起訴處分確定。
    猶不知悔改，明知海洛因係業經公告列為毒品危害防制條例
    第2 條第2 項第1 款之第一級毒品，不得非法持有、施用，
    竟基於施用第一級毒品海洛因之犯意，於97年4 月28日中午
    某時，在桃園縣八德市○○路91巷21號住處，將海洛因與生
    理食鹽水混同置於注射針筒內施打之方式，施用毒品海洛因
    1 次。嗣於97年4 月28日20時30分許，在桃園縣龜山鄉○○
    路127 巷12號前為警查獲，並扣得第一級毒品海洛因3 小包
    （合計淨重1.47公克）、海洛因殘渣袋4 個，與其所有供或
    預備供（但非專供）施用第一級毒品海洛因所用之注射針筒
    256 支、生理食鹽水11瓶，及與本案無關之第二級毒品安非
    他命4 小包（合計毛重1.19公克）、安非他命殘渣袋各1 個
    、安非他命吸食器4 組等物，始悉上情。
三、案經臺北縣政府警察局淡水分局暨臺灣桃園女子監獄函送臺
    灣桃園地方法院檢察署檢察官偵查起訴。
    理  由
一、本案被告甲○○所犯之罪，並非法定刑為死刑、無期徒刑或
    最輕本刑3 年以上有期徒刑之罪，亦非高等法院管轄第一審
    之案件，而被告於準備程式中就被訴事實已為有罪之陳述，
    經本院告知簡式審判程式之旨，並聽取被告與公訴人之意見
    後，本院合議庭乃依刑事訴訟法第273 條之1 第1 項規定，
    裁定由受命法官獨任進行簡式審判程式，合先敘明
二、訊據被告甲○○對其於上揭時、地，施用第一級毒品海洛因
    之犯罪事實坦承不諱。而員警查獲被告後所採集之尿液檢體
    ，經送請台灣檢驗科技股份有限公司以酵素免疫分析法初步
    檢驗，再佐以氣相層析質譜儀分析法確認檢驗結果確呈鴉片
    類嗎啡陽性反應，此有臺北縣政府警察局淡水分局查獲毒品
    案件被移送者代碼對照表、台灣檢驗科技股份有限公司濫用
    藥物尿液檢驗報告各1 份附卷可稽，而以氣相層析質譜儀作
    藥物及其代謝產物之定性及定量分析，幾乎不會有偽陽性反
    應產生，為毒品檢驗學之常規，亦為本院辦理相關違反毒品
    危害防制條例案件所知悉，上開檢驗結果當足以認定為真實
    。此外，復有海洛因3 包連同包裝袋3 只（合計淨重1.47公
    克）、海洛因殘渣袋4 個、注射針筒256 支、生理食鹽水11
    瓶等物扣案可佐。足見被告上開自白確與事實相符，應堪採
    信。綜上所述，本件事證明確，被告上揭犯行堪以認定，應
    予依法論科。
三、核被告所為，係犯毒品危害防制條例第10條第1 項之施用第
    一級毒品海洛因罪。其施用前後持有第一級之低度行為，為
    其施用第一級毒品之高度行為所吸收，不另論罪。查被告前
    有如事實欄所載之犯罪科刑執行情形，有臺灣桃園地方法院
    檢察署刑案資料查註紀錄表、臺灣高等法院被告前案紀錄表
    各1 份在卷可參，被告於前案執行海洛因完畢後5 年內故意
    再犯本件有期徒刑以上之罪，為累犯，應依刑法第47條第1
    項之規定加重其刑。爰審酌被告因施用毒品案，前經觀察、
    勒戒及強制戒治後，復因施用毒品案，迭經檢察官依法訴追
    ，仍不知悔改、警惕，猶繼續施用毒品，本不宜寬貸，惟此
    乃自戕行為及被告犯後已坦承悔悟，量處如主文所示之刑，
    以示懲戒。
四、末查，扣案之白粉3 包連同包裝袋3 只（合計淨重1.47公克
    ），經台北縣政府警察局淡水分局初步鑑驗係屬海洛因，有
    該分局初步鑑驗報告單1 紙在卷可稽，足認上開扣案物品確
    係第一級毒品海洛因無誤，均應依毒品危害防制條例第18條
    第1 項前段規定，沒收銷燬之；包裹第一級毒品海洛因之包
    裝袋各只與前開海洛因毒品無從完全剝離，併依毒品危害防
    制條例第18條第1 項前段規定，沒收銷燬之。又扣案之海洛
    因殘渣袋4 個，係用以包裹第一級毒品海洛因之包裝袋，而
    海洛因已經被告施打殆盡，且被告施打該物尿液中驗出鴉片
    類嗎啡陽性反應，被告復自白施打海洛因，俱如前述，足見
    塑膠袋係殘留有毒品海洛因，均應依毒品危害防制條例第18
    條第1 項前段規定，沒收銷燬之。扣案注射針筒256 支、生
    理食鹽水11瓶係被告所有供或預備供（但非專供）施用第一
    級毒品海洛因所用之物，業經被告於警詢自承在卷，均應依
    刑法第38條第1 項第2 款沒收之。另扣案之第二級毒品安非
    他命4 小包（合計毛重1.19公克）、安非他命殘渣袋1 個、
    安非他命吸食器4 組等物，與本案被告犯行無關，毋庸由本
    院宣告沒收，附此敘明。
據上論斷，應依刑事訴訟法第273 條之1 第1 項、第299 條第1
項前段，毒品危害防制條例第10條第1 項、第18條第1 項前段，
刑法第11條、第47條第1 項、第38條第1 項第2 款，判決如主文
。
本案經檢察官鄭堤升到庭執行職務。
中    華    民    國    97    年     8    月    29    日
                  刑事庭  法  官  徐  培  元
以上正本證明與原本無異。
如不服本判決書應於送達後10日內向本院提出上訴狀。
                          書記官  楊  美  慧
中    華    民    國    97    年     8    月    29    日
附錄論罪科刑依據之法條：
毒品危害防制條例第十條
施用第一級毒品者，處六月以上五年以下有期徒刑。
施用第二級毒品者，處三年以下有期徒刑。


司法院資訊處製作；財團法人民間司法改革基金會備份。
